臺灣臺北地方法院刑事判決　　　　　　　96年度易字第2561號
公　訴　人　臺灣臺北地方法院檢察署檢察官
被　　　告　丁○○
上列被告因竊盜案件，經檢察官提起公訴（九十六年度偵字第一
六八四八號），本院判決如下：
    主  文
丁○○竊盜，累犯，處有期徒刑參月，減為有期徒刑壹月又拾伍
日；又竊盜，累犯，處有期徒刑肆月；又竊盜，累犯，處有期徒
刑參月；又竊盜，累犯，處拘役伍拾日，如易科罰金，以新臺幣
壹仟元折算壹日；又竊盜，累犯，處拘役伍拾日，如易科罰金，
以新臺幣壹仟元折算壹日。有期徒刑部分應執行有期徒刑柒月；
拘役部分應執行拘役捌拾日，如易科罰金，以新臺幣壹仟元折算
壹日，並於刑之執行前，令入勞動場所強制工作參年。
    事  實
一、丁○○前有多次竊盜犯行，於民國九十五年十月十六日，因
    竊盜罪經本院以九十五年度簡字第二七二四號判決處有期徒
    刑四月確定，並於九十六年三月八日易科罰金執行完畢。詎
    仍不知戒慎悔改，復基於意圖為自己不法所有之犯意，分別
    於：
    (一)九十六年四月十日白天，於臺北市○○區○○路三二五巷
      三十六號一樓「萊爾富便利商店」內，徒手竊取店內聖鬥
      士星矢童虎一個（價值新臺幣（下同）一百五十元）、聖
      鬥士星矢一輝一個（價值一百五十元）、聖鬥士星失紫龍
      一個（價值一百五十元）、俄羅斯方塊機一台（價值九十
      九元），總計價值五百四十九元，得手後據為己有。
    (二)九十六年五月十五日白天，於臺北市○○區○○路四段一
      五一號一樓「７─１１便利商店」內，徒手竊取店內跑車
      變體組一盒（價值六十元）、衝鋒飛車組一盒（價值七十
      元）、擎天柱變體組一盒（價值一百八十元）、奧達四驅
      車三盒（價值二百七十元）、舒適牌鑽石悍將刮鬍刀一組
      （價值二百五十九元），總計價值八百三十九元，得手後
      據為己有。
    (三)九十六年六月十日白天，於臺北市○○區○○街十四號一
      樓「全家便利商店」內，徒手竊取店內ACE COMBAT雜誌一
      本（價值一百六十九元）、二００七年六月美國職籃雜誌
      一本（價值一百四十九元）、二００七年七月 XXL雜誌一
      本（價值一百四十九元），總計價值四百六十七元，得手
      後據為己有。
    (四)九十六年七月二十二日白天，於臺北市○○區○○街一０
      一號一樓「ＯＫ便利商店」內，徒手竊取店內唯舞獨尊光
      碟一盒，價值四十九元，得手後據為己有。
    (五)九十六年七月二十四日白天，於臺北市○○區○○街八十
      五號前，徒手竊取甲○○所有車牌號碼ＤＩＺ─九四六號
      輕型機車之鑰匙一把，得手後據為己有。
    嗣經警據報循線於九十六年七月二十四日上午十時許，在丁○○身上查獲上開機車鑰匙一把，並在其位於臺北市○○區
    ○○街八十三號一樓住處，查扣聖鬥士星矢童虎、聖鬥士星
    矢一輝、聖鬥士星失紫龍各一個、俄羅斯方塊機一台、跑車
    變體組、衝鋒飛車組、擎天柱變體組各一組、奧達四驅車三
    盒、舒適牌鑽石悍將刮鬍刀一組、ACE COMBAT雜誌、二００
    七年六月美國職籃雜誌、二００七年七月 XXL雜誌各一本、
    唯舞獨尊光碟一盒，始悉上情。
二、案經臺北市政府警察局大安分局報請臺灣臺北地方法院檢察
    署檢察官偵查起訴。
    理  由
壹、證據能力
    按被告以外之人（包括證人、鑑定人、告訴人、被害人及共
    同被告等）於審判外之陳述雖不符刑事訴訟法第一百五十九
    條之一至之四等四條之規定，而經當事人於審判程序同意作
    為證據，法院審酌該言詞陳述或書面陳述作成時之情況，認
    為適當者，亦得為證據；當事人、代理人或辯護人於法院調
    查證據時，知有刑事訴訟法第一百五十九條第一項不得為證
    據之情形，而未於言詞辯論終結前聲明異議者，視為有前項
    之同意，同法第一百五十九條之五定有明文。立法意旨在於
    傳聞證據未經當事人之反對詰問予以核實，原則上先予排除
    。惟若當事人已放棄反對詰問權，於審判程序中表明同意該
    等傳聞證據可作為證據；或於言詞辯論終結前未聲明異議，
    基於尊重當事人對傳聞證據之處分權，及證據資料愈豐富，
    愈有助於真實發見之理念，且強化言詞辯論主義，使訴訟程
    序得以順暢進行，上開傳聞證據亦均具有證據能力。本件被
    害人乙○○、戊○○、丙○○、己○○○、甲○○於警詢中
    之陳述（見九十六年度偵字第一六八四八號偵查卷第十、十
    六、二一、二五、二九頁），雖係被告以外之人於審判外之
    陳述，性質上屬傳聞證據，惟經本院審理時予以提示並告以
    要旨，並經檢察官、被告表示意見，當事人已知上述筆錄乃
    傳聞證據，且均未於言詞辯論終結前對該筆錄內容異議，依
    上開規定，已擬制同意其有證據能力，是被害人乙○○、戊○○、丙○○、己○○○、甲○○於警詢中之陳述自具有證
    據能力。
貳、實體方面
  一、上揭事實，業據被告丁○○於警詢、偵訊及本院審理時，
      坦承不諱，核與被害人乙○○、戊○○、丙○○、己○○○、甲○○於警詢時指訴之情節相符，並有贓物認領保管
      單五紙、照片十張、車籍查詢基本資料、臺北市政府警察
      局大安分局九十六年十二月四日北市警安分刑字第０九六
      三四八一三八００號函一紙在卷可稽，足徵被告自白與事
      實相符，本件事證明確，被告犯行堪以認定，應依法論科
      。
  二、核被告所為係犯刑法第三百二十條第一項之普通竊盜既遂
      罪。被告五次竊盜犯行，有相當之時間間隔，且係在不同
      地點為之，從外觀上可知係不同人所有之財物，客觀上亦
      係侵害不同之法益，顯非基於同一竊盜犯意接續為之，自
      應予分論併罰。又被告有前開事實欄所載之犯罪科刑及執
      行情形，有臺灣高等法院被告前案紀錄表存卷可參，其受
      有期徒刑之執行完畢後五年以內故意再犯本件有期徒刑以
      上之罪，係屬累犯，應依刑法第四十七條第一項加重其刑
      。爰審酌被告素行不佳，僅為個人需求，不思自力賺取，
      竟以竊取他人財物方式滿足己身欲望，及其本件所得財物
      之價值，對被害人所造成之損害，犯罪後坦承犯行，態度
      良好等一切情狀，分別量處如主文所示之刑，並定其應執
      行之刑，暨就拘役部分，諭知易科罰金之折算標準，以資
      懲儆。又被告所犯前開事實欄編號(一)之犯罪時間在九十六
      年四月二十四日以前，經核並無中華民國九十六年罪犯減
      刑條例第三條所定不予減刑或該條例第五條所定不得減刑
      之情形，應依該條例第二條第一項第三款之規定就編號(一)
      部分予以減刑。再按「十八歲以上之竊盜犯、贓物犯，有
      犯罪之習慣者，得於刑之執行前，令入勞動場所強制工作
      。」竊盜犯贓物犯保安處分條例第三條第一項定有明文。
      而保安處分係針對受處分人將來之危險性所為之處置，以
      達教化、治療之目的，為刑罰之補充制度。我國現行刑法
      採刑罰與保安處分雙軌制，係在維持行為責任之刑罰原則
      下，為協助行為人再社會化之功能，以及改善行為人潛在
      之危險性格，期能達成根治犯罪原因、預防犯罪之特別目
      的。是保安處分中之強制工作，旨在對嚴重職業性犯罪及
      欠缺正確工作觀念或無正常工作因而犯罪者，強制其從事
      勞動，學習一技之長及正確之謀生觀念，使其日後重返社
      會，能適應社會生活。竊盜犯贓物犯保安處分條例第三條
      第一項規定，即係本於保安處分應受比例原則之規範，使
      保安處分之宣告，與行為人所為行為之嚴重性、行為人所
      表現之危險性及對於行為人未來行為之期待性相當之意旨
      而制定，而由法院視行為人之危險性格，決定應否令入勞
      動處所強制工作，以達預防之目的。查被告除本案五次竊
      盜犯行外，另曾犯多起竊盜案件，有前揭臺灣高等法院被
      告前案紀錄表可證，顯見被告確有竊盜犯罪之習慣，對社
      會秩序、民眾權益有重大危害，而被告現年二十五歲，正
      值年輕力壯之時，卻未盡其力於正途，反屢次為竊盜犯罪
      ；足認有矯治其惡習、培育其正確觀念、性格，俾其能於
      將來刑滿重返社會時，不再重蹈覆轍，並獲新生之必要，
      準此，爰依竊盜犯贓物犯保安處分條例第三條第一項之規
      定，諭知於刑之執行前，令被告入勞動場所強制工作三年
      。至本件查扣之機車鑰匙一把、聖鬥士星矢童虎、聖鬥士
      星矢一輝、聖鬥士星失紫龍各一個、俄羅斯方塊機一台、
      跑車變體組、衝鋒飛車組、擎天柱變體組各一組、奧達四
      驅車三盒、舒適牌鑽石悍將刮鬍刀一組、ACE COMBAT雜誌
      、二００七年六月美國職籃雜誌、二００七年七月 XXL雜
      誌各一本、唯舞獨尊光碟一盒等，雖係被告犯罪所得之物
      ，惟非屬違禁物，亦非被告所有，業據被害人乙○○、戊○○、丙○○、己○○○、甲○○依法領回，有贓物認領
      保管單五紙存卷可參，爰不併為沒收之諭知。
據上論斷，應依刑事訴訟法第二百八十四條之一、第二百九十九
條第一項前段，刑法第三百二十條第一項、第四十七條第一項、
第四十一條第一項前段、第五十一條第五款、第六款、第十款，
刑法施行法第一條之一第一項、第二項前段，中華民國九十六年
罪犯減刑條例第二條第一項第三款、第七條、第九條，竊盜犯贓
物犯保安處分條例第三條第一項、第四條、第五條第一項前段，
判決如主文。
本案經檢察官熊南彰到庭執行職務
中　　華　　民　　國　　96　　年　　12　　月　　31　　日
                  刑事第三庭    法  官  詹慶堂
上正本證明與原本無異。
如不服本判決，應於判決送達後10日內向本院提出上訴狀（應抄
附繕本）。告訴人或被害人如對於本判決不服者，應具備理由請
求檢察官上訴，其上訴期間之計算係以檢察官收受判決正本之日
期為準。
                                書記官  羅欣宜
中　　華　　民　　國　　96　　年　　12　　月　　31　　日
刑法第320條
意圖為自己或第三人不法之所有，而竊取他人之動產者，為竊盜
罪，處 5 年以下有期徒刑、拘役或 5 百元以下罰金。
意圖為自己或第三人不法之利益，而竊佔他人之不動產者，依前
項之規定處斷。
前二項之未遂犯罰之。
